臺灣臺南地方法院交通事件裁定　　　　100年度交聲字第593號
原處分機關　交通部公路總局嘉義區監理所臺南監理站
異議人即
受處分人　　郭泰良
上列異議人即受處分人因違反道路交通管理處罰條例案件，對於
交通部公路總局嘉義區監理所臺南監理站民國100年6月30日所為
之裁決處分（處分案號：嘉監南字第裁74-S00000000號）聲明異
議，本院裁定如下：
    主    文
異議駁回。
    理    由
一、原處分意旨略以：異議人即受處分人郭泰良（下稱異議人）
    於民國99年2月15日21時43分許，駕駛車牌號碼3M-6299號自
    用一般小客車，行經臺南市○○路○段忠烈祠前時，由後追
    撞同向前方由李漢琪所駕駛正停等紅燈之車牌號碼6082-WY
    號自小客車，經臺南市警察局第六分局警員據報到場處理，
    並對其實施酒精濃度測試，測得其呼氣中所含酒精濃度為每
    公升1.03毫克，因超過規定標準遂予以製單舉發，嗣經交通
    部公路總局嘉義區監理所臺南監理站（下稱原處分機關）以
    其違規事證明確，依道路交通管理處罰條例第35條第1項第1
    款、第24條第1項第2款（原處分漏載第24條第1項第2款）及
    違反道路交通管理事件統一裁罰基準表之規定，裁處異議人
    罰鍰新臺幣（下同）49,500元，吊扣駕駛執照12個月，並應
    參加道路交通安全講習等語。
二、異議意旨略以：異議人因公共危險案件，經檢察官諭知緩起
    訴，並支付55,000元給公益團體，已於99年5月繳完，依一
    事不二罰原則，請求撤銷原處分等語。
三、按受處分人，不服道路交通管理處罰條例第8條主管機關所
    為之處罰，得於接到裁決書之翌日起20日內，向管轄地方法
    院聲明異議；又依上開規定聲明異議之期間，自裁決送達之
    翌日起算，並得依法扣除在途期間；另交通法庭認聲明異議
    不合法律上之程式或其異議權已經喪失者，應以裁定駁回之
    ，道路交通管理處罰條例第87條第1項、道路交通事件處理
    辦法第11條、第17條前段分別定有明文。
四、經查：異議人就原處分機關100年6月30日所為之裁決處分（
    處分案號：嘉監南字第裁74-S00000000號）聲明異議，惟上
    開裁決書已按異議人之住所地「臺南市○○區○○里○○路
    ○段554巷17號」掛號郵寄，並於100年7月4日由異議人本人
    親收，此有異議人之個人戶籍資料查詢結果及原處分機關送
    達證書各1紙在卷可稽，依前揭說明，其送達程序自無違誤
    。又道路交通事件處理辦法第11條（原道路交通案件處理辦
    法第12條）規定交通案件聲明異議之在途期間，居住於臺灣
    地區者，當事人居住於處罰機關所在之鄉、鎮、市（包括縣
    轄市、省轄市及院轄市），不扣除在途期間，法院訴訟當事
    人在途期間標準第4條第1項第1款亦有明文，而異議人之住
    所地係在臺南市，與處罰機關所在之臺南市，係同一院轄市
    ，因此無庸扣除在途期間。是自異議人於100年7月4日合法
    受本件裁決書送達之翌日即100年7月5日起算，異議期間已
    於100年7月24日屆滿，因該日為星期日，故應以其次日星期
    一即100年7月25日為期間之末日。然異議人遲至100年7月28
    日始具狀提出聲明異議，有聲明異議狀上所蓋之本院收狀章
    戳附卷可憑，是本件異議人異議顯已逾越法定聲明異議不變
    期間，其聲明異議自不合法律上程式，且無從補正，核諸前
    揭說明，自應將異議人之異議駁回。
五、至原處分機關所為裁決，雖因異議人逾期聲明異議而形式上
    確定，而行政處分形式上確定後，若有違法之情形，受處分
    人應如何救濟一節，揆諸行政程序法第117條前段及第128條
    第1項分別規定：「違法行政處分於法定救濟期間經過後，
    原處分機關得依職權為全部或一部之撤銷；其上級機關，亦
    得為之。」、「行政處分於法定救濟期間經過後，具有下列
    各款情形之一者，相對人或利害關係人得向行政機關申請撤
    銷、廢止或變更之。但相對人或利害關係人因重大過失而未
    能在行政程式或救濟程式中主張其事由者，不在此限：一、
    具有持續效力之行政處分所依據之事實事後發生有利於相對
    人或利害關係人之變更者。二、發生新事實或發現新證據者
    ，但以如經斟酌可受較有利益之處分者為限。三、其他具有
    相當於行政訴訟法所定再審事由且足以影響行政處分者。」
    ，顯見行政處分（包含行政秩序罰）於經法定救濟期間後，
    倘有上開情形，行政機關仍得予以撤銷、廢止或變更，但須
    由原處分機關或其上級機關依職權，或由行政處分之相對人
    或利害關係人向行政機關申請撤銷、廢止或變更，始為適法
    。經查，異議人上開酒駕行為，業經檢察官依刑事訴訟法第
     253條之2第1項第4款規定為緩起訴處分，並命受處分人向
    公益團體捐款，而異議人亦於99年7月16日履行上開緩起訴
    處分之負擔完畢，且該緩起訴於100年4月12日期滿未經撤銷
    ，此有異議人之前案紀錄表1份在卷可參。揆諸前開規定，
    本件原處分機關如認其前述罰鍰之處罰，已因上開緩起訴處
    分之確定而有違法之處時，則仍可依職權撤銷該違法之處罰
    ，或是基於受處分人之申請而加以撤銷，是異議人宜於接獲
    本裁定後儘速攜帶相關資料至原處分機關辦理，併此敘明。
六、據上論斷，應依道路交通管理處罰條例第87條第2項、道路
    交通事件處理辦法第17條，裁定如主文。
中    華    民    國   100    年    9     月    29    日
                      交通法庭  法  官  林福來
以上正本證明與原本無異。
如不服本裁定，應於收受送達後5日內向本院提出抗告狀。（應
附繕本）
                                書記官  李淑惠
中    華    民    國   100    年    10    月    3     日